【裁判字號】    97,簡上,81
【裁判日期】    970523
【裁判案由】    傷害
【裁判全文】
臺灣屏東地方法院刑事判決              97年度簡上字第81號
上  訴  人  臺灣屏東地方法院檢察署檢察官
上  訴  人
即  被  告  甲○○
上列上訴人因傷害案件，不服本院97年度簡字第229 號，中華民
國97年2 月22日刑事簡易判決（97年度偵字第619 號）提起上訴
，本院判決如下：
    主  文
上訴駁回。
    事 實 及 理 由
一、本院認定之事實、證據及理由均引用第一審簡易判決之記載
    （如附件）。
二、本案經本院審理結果，認原審以被告傷害為由，依刑法第
    277 條第1 項前段、第47條、第41條第1 項前段，罰金罰鍰
    提高標準條例第1 條前段、第2 條規定，量處拘役20日，如
    易科罰金，以新台幣（下同）1,000 元折算1 日。其認事用
    法及量刑均無不當，應予維持。
三、檢察官上訴意旨：被告未與告訴人達成和解，原審量刑過輕
    等語；被告則以：伊未出手毆打告訴人云云。惟查：
  (一)關於刑之量定，係實體法上賦予法院得為自由裁量之事項，
    倘其未有逾越法律所規定之範圍，或濫用其權限，即不得任
    意指摘為違法（最高法院75年台上字第7033號判例意旨參照
    ）。且在同一犯罪事實與情節，如別無其他加重或減輕之原
    因，下級審量定之刑，亦無過重或失輕之不當情形，則上級
    審法院對下級審法院之職權行使，原則上應予尊重（最高法
    院85年度台上字第2446號判決意旨可資參照)。 本院審酌被
    告犯罪動機、手段、所生危害、告訴人所受之傷害非重及其
    犯後態度等情，量處拘役20日，如易科罰金，以1,000 元折
    算1 日，並無過輕之情，檢察官以量刑過輕為由，提起上訴
    ，為無理由，應予駁回。
  (二)又被告如何因5,000 元之債務糾紛而與告訴人發生爭執進而
    出手毆打告訴人乙○○乙節，已據告訴人指陳明確（警卷第
    3 頁、偵查卷第5 頁），並有其受傷之相片及其提出之診斷
    證明書在卷可稽（警卷第8-9 頁），觀之該相片及診斷書內
    容亦與告訴人指訴等節相符，且告訴人與被告素無仇隙，自
    無捏造事實誣構之必要，復參以證人即至現場處理該糾紛之
    警員林金典證稱：「勤務中心說華僑市場有人打架，要我們
    過去處理，我們到現場大約找了10幾分鐘，被告訴人攔下，
    說她被被告打了一巴掌…當天帶到派出所，我們以肉眼看到
    她左臉頰有稍微紅紅的，約有2-3 公分，告訴人說被告的兒
    子欠她5,000 元，被告向他催討，被告就打她」等語（本院
    卷第24頁）。足見告訴人指稱因向被告催討5,000 元債務而
    引發被告不悅，進而發生本件傷害案件，應與事實相符而可
    採信。從而原審認定被告犯傷害罪而據予論罪科刑，自無不
    當，被告提起上訴，為無理由，應予駁回。至被告另聲請傳
    訊其他證人以資證明其無傷害告訴人之事實，惟本院認本件
    事證已明，自無再予傳訊之必要，併此指明。
四、依刑事訴訟法第455 條之1 第3 項、第373 、第368 條判決
    如主文。
中    華    民    國    97    年    5     月    23    日
                     刑事第二庭 審判長  法  官  黃國永
                                        法  官  陳松檀
                                        法  官  蘇碧珠
右正本證明與原本無異。
不得上訴。
中    華    民    國    97    年    5     月    23    日
                                        書記官  滕一珍
中華民國刑法第277條第1項
（普通傷害罪）
傷害人之身體或健康者，處 3 年以下有期徒刑、拘役或 1 千元
以下罰金。


司法院資訊處製作；財團法人民間司法改革基金會備份。
